---
title: "Ibmec - Datapex"
output: 
  flexdashboard::flex_dashboard:
    logo: logo2.png
    orientation: row
    vertical_layout: fill
---

```{r setup, include=FALSE}
########################
##Carregar os pacotes###
########################
library(flexdashboard)
library(tidyverse)
library(rio)
library(leaflet)
library(rgdal)
library(highcharter)
library(treemap)
library(kableExtra)


######################
###Importar a base####
######################

bd <- import("base_comercio.xlsx")

##########
###KPIs###
##########

options(scipen=999)
balanca2016 <- bd %>% filter(ano==2016) %>% 
  group_by(tipo) %>% 
  summarise(valor_mi=sum(valor_mi)) 


##########
###Mapa###
##########

#--------------------
##Modificando a base
#--------------------

temp <- bd %>% 
  group_by(tipo, pais_destino, cod_pais_destino) %>% 
  summarise(valor_mi=sum(valor_mi)) %>% 
  drop_na(cod_pais_destino) %>% 
  spread("tipo","valor_mi") 

temp$Export[is.na(temp$Export)] <- 0
temp$Import[is.na(temp$Import)] <- 0

temp$bl_prop <- round(((temp$Export/temp$Import)-1)*100,2)

temp <- temp %>% filter(bl_prop<=200)

map <- readOGR("all_countries.shp", use_iconv=TRUE, encoding="UTF-8")  

map$bl_prop <- temp$bl_prop[match(map$ADM0_A3,temp$cod_pais_destino)]
map$bl_prop[is.na(map$bl_prop) & map$ADM0_A3!="BRA"] <- 0

#---------------
##Criando o mapa
#---------------

color_prop <- colorNumeric("RdYlGn", domain = map@data$bl_prop,
                          na.color = NA)

labs1 <- lapply(seq(nrow(map)), function(i) {
  paste0( '<p>', map@data[i, "formal_nam"], '<p></p>', 
          "Balança comercial: ", map@data[i, "bl_prop"],"%")
})

p1 <- map %>% 
  leaflet() %>%
  addProviderTiles("CartoDB") %>% 
  addPolygons(
    weight = 2, fillOpacity = 0.5, color = ~color_prop(bl_prop),
    # add labels that display mean income
    # highlight polygons on hover
    label = lapply(labs1, htmltools::HTML),
    highlight = highlightOptions(weight = 5, color = "white",
                                 bringToFront = TRUE,
                                 fillOpacity = 0.9)
  ) %>%
      addLegend(position="bottomleft",pal=color_prop, values=~bl_prop,
                title="Balança Comercial %", opacity=1)


####################
###Serie temporal###
####################

temp <- bd %>% group_by(ano, tipo) %>% 
  summarise(valor_mi=round(sum(valor_mi))) %>% 
  rename(Ano=ano, `Valor em mi`=valor_mi,
         Tipo=tipo) %>% 
  mutate(crf=ifelse(Tipo=="Export","#deeaee","#92a8d1"))

p2 <- hchart(temp, 
           'line', hcaes(x = 'Ano', y = `Valor em mi`, group = "Tipo",
                         color=crf))%>% 
      hc_legend(enabled = T)

#############
###Barra 1###
#############

temp <- bd %>% filter(ano==2016) %>% 
    group_by(tipo, desc_commod) %>% 
    summarise(valor_mi=round(sum(valor_mi),2))
  
p3 <-  temp %>% filter(tipo=="Export") %>% 
  arrange(desc(valor_mi)) %>% 
  mutate(crf="#deeaee") %>% 
  slice(1:20) %>% 
  hchart(type = "column", 
       hcaes(x = desc_commod, 
             y = valor_mi,
             color =crf))

############
##Barra 2###
############

p4 <-  temp %>% filter(tipo=="Import") %>% 
  arrange(desc(valor_mi)) %>% 
  mutate(crf="#92a8d1") %>% 
  slice(1:20) %>% 
  hchart(type = "column", 
       hcaes(x = desc_commod, 
             y = valor_mi,
             color =crf))


```


<style>                     
.navbar {
  background-color:#042353;
  border-color: black;
}

.navbar-brand {
    float: right;
}

.navbar-inverse .navbar-nav>.active>a, .navbar-inverse .navbar-nav>.active>a:hover, .navbar-inverse .navbar-nav>.active>a:focus{
  
  background-color: #dcad3f;
}

.chart-title {
  border-color: black;
  color:white;
  background-color: #042353;
  text-align: center;
  font-family: "Times New Roman";
  font-size: 20px;

}

.value-box {

  border: 2px solid black;
  border-radius: 25px;

}

.value-box > .inner {
  
  color: white !Important;

}


}

</style> 



Análise agregada {data-icon="fa-signal"}
===================================== 

Row {data-width=150}
--------------------------------------

### Balança comercial em 2016
```{r}
valor <- round(balanca2016$valor_mi[balanca2016$tipo=="Export"]-balanca2016$valor_mi[balanca2016$tipo=="Import"],2)

valor <- format(valor, nsmall=1, big.mark=".",
                decimal.mark = ",")


valueBox(value = paste0("US$",valor," mi"),icon = "ion-cash",caption = paste0("Resultado da balança",'<br>',"comercial em 2016"),color = "#b1cbbb")
```


### Total de exportação ($) em 2016
```{r}

valor2 <- round(balanca2016$valor_mi[balanca2016$tipo=="Export"],2)

valor2 <- format(valor2, nsmall=1, big.mark=".",
                decimal.mark = ",")

valueBox(value = paste0("US$",valor2, " mi"),icon = "ion-arrow-up-c",caption = "Total de exportação em 2016",
         color = "#034f84")
```

### Total de importação (em mi $) em 2016
```{r}
valor3 <- round(balanca2016$valor_mi[balanca2016$tipo=="Import"],2)

valor3 <- format(valor3, nsmall=1, big.mark=".",
                decimal.mark = ",")

valueBox(value = paste0("US$",valor3, " mi"),icon = "ion-arrow-down-c",caption = "Total de importação em 2016",
         color = "#f7786b")
```


Row
--------------------------------------

### Balança comercial em % (Export/Import)

```{r}
p1
```


### Série Temporal da exportação e importação

```{r}
p2
```


Análise por produto {data-icon="fa-signal"}
===================================== 

Row 
-------------------------------------

### Principais produtos exportados em 2016

```{r}
p3
```

### Principais produtos importados em 2016

```{r}
p4
```

Row {.tabset .tabset-fade}
-------------------------------------


### Tabela com todos produtos exportados em 2016

```{r}
temp %>% ungroup() %>%  filter(tipo=="Export") %>% 
  select(-tipo) %>% 
  arrange(desc(valor_mi)) %>% 
  rename(Produto=desc_commod, `Valor em US$ mi`=valor_mi) %>%
  DT::datatable(extensions = 'Buttons',
                options = list(dom = 'Blfrtip',
                               buttons = c('copy', 'csv', 'excel'),
                               lengthMenu = list(c(10, 50, -1),
                                                 c(10, 50, "All"))))
  


```   
 
### Tabela com todos produtos importados em 2016
    
```{r}
temp %>% ungroup() %>%  filter(tipo=="Import") %>% 
  select(-tipo) %>% 
  arrange(desc(valor_mi)) %>% 
  rename(Produto=desc_commod, `Valor em US$ mi`=valor_mi) %>%
  DT::datatable(extensions = 'Buttons',
                options = list(dom = 'Blfrtip',
                               buttons = c('copy', 'csv', 'excel'),
                               lengthMenu = list(c(10, 50, -1),
                                                 c(10, 50, "All"))))
```
